ACORDAO-COMPLETO-2523428

ACÓRDÃO 754/2022 ATA 12/2022 - PLENÁRIO

VISTOS, relatados e discutidos estes autos de Solicitação do Congresso Nacional encaminhada pelo Presidente da Comissão de Fiscalização Financeira e Controle da Câmara dos Deputados, requerendo a realização de fiscalização no Governo do Estado do Amazonas, para examinar a aplicação dos recursos federais destinados à saúde, repassados entre janeiro/2019 e junho/2021 àquele ente federado.
ACORDAM os Ministros do Tribunal de Contas da União, reunidos em Sessão Plenária, ante as razões expostas pelo Relator, em:
9.1. conhecer da presente Solicitação, por preencher os requisitos de admissibilidade previstos no art. 38, inciso I, da Lei 8.443/1992, c/c o art. 232, inciso III, do Regimento Interno do TCU e o art. 4º, inciso I, alínea b, da Resolução/TCU 215/2008;
9.2. informar à Comissão de Fiscalização Financeira e Controle da Câmara dos Deputados que, nesta Corte de Contas, os seguintes processos cuidam da matéria tratada nesta Solicitação do Congresso Nacional:
9.2.1. TC Processo 014.372/2021-5 (relator Ministro Vital do Rêgo) :  Solicitação do Congresso Nacional em que é requerida a realização de auditoria dos dados fiscais referentes aos recursos da União transferidos aos 26 estados, ao Distrito Federal, às capitais e aos municípios com mais de quinhentos mil habitantes para o combate à pandemia da Covid-19 (ainda sem decisão de mérito) ;
9.2.2. TC Processo 021.090/2020-3 (relator Ministro Vital do Rêgo) :  Representação de deputado estadual do Amazonas sobre supostas irregularidades na contratação de serviço de transporte sanitário de pacientes em estado crítico, suspeitos ou confirmados com o vírus Covid-19, para unidades hospitalares de referência em Manaus-AM, no valor de R$ 1.062.118,24 mensal, perfazendo o total de R$ 6.372.709,44 para os 180 dias de execução do contrato (mediante o Acórdão 9228/2020-TCU-Primeira Câmara, foi dada ciência dessa irregularidade à Secretaria de Saúde do Estado do Amazonas - Susam, com vistas à prevenção de outras ocorrências semelhantes) ;
9.2.3. TC Processo 021.089/2020-5 (relator Ministro-Substituto Augusto Sherman Cavalcanti) : Representação de Deputado Estadual do Amazonas acerca de possíveis irregularidades na contratação emergencial, pelo Governo do Estado do Amazonas, de serviços de transporte sanitário de pacientes em estado crítico, suspeitos ou confirmados com o vírus Covid-19, provenientes dos 61 (sessenta e um) municípios do interior daquele Estado, entre portos e aeroportos até as unidades hospitalares de referência em Manaus/AM (por meio do Acórdão 13410/2020-TCU-Primeira Câmara, foi determinado à Susam, em síntese, que promova o cálculo da quantidade de ambulâncias efetivamente necessárias ao cumprimento do objeto em questão, com base em critérios técnicos e objetivos, e, dependendo do resultado desse cálculo, suprimidos os serviços que porventura se mostrem excessivos) ;
9.2.4. TC Processo 026.094/2020-7 (relator Ministro-Substituto Weder de Oliveira) :  representação, com pedido de medida cautelar, a respeito de possíveis irregularidades na Convocação Pública realizada pela Secretaria de Saúde do Estado do Amazonas, empreendida com o propósito de credenciar empresas privadas para a prestação de serviços laboratoriais de forma complementar ao Sistema Único de Saúde, com valor anual a ser pago aos laboratórios de R$ 14.860.358,88 (mediante o Acórdão 18310/2021-TCU-Primeira Câmara, foi dada ciência à Susam acerca da ausência de isonomia e proporcionalidade na distribuição do objeto da convocação pública 1/2019, bem como informado que a prorrogação ou aditamento dos contratos efetuados com fundamento na referida convocação pública poderá ensejar sanções aos agentes públicos responsáveis pela perpetuação das irregularidades constatadas) ;
9.2.5. TC Processo 029.278/2020-1 (relator Ministro Bruno Dantas) : Representação da SecexSaúde para verificação de possíveis irregularidades ocorridas na contratação do Instituto Nacional de Desenvolvimento Social e Humano (INDSH) , pelo Governo do Estado do Amazonas, mediante a Susam, no valor anual de R$ 183.185.400,00, via celebração de contrato de gestão, para o gerenciamento, operacionalização e execução das ações e serviços de saúde do Complexo Hospitalar Zona Norte (ainda sem decisão de mérito) ;
9.2.6. TC Processo 037.618/2021-0 (relator Ministro Vital do Rêgo) : Representação impetrada pelo Ministério Público junto ao Tribunal de Contas do Estado do Amazonas - TCE/AM, sobre possíveis falhas no tombamento e na destinação final de 67 unidades de concentradores de oxigênio, avaliados em R$ 66.029.405,00 e doados pela empresa Brasil Norte ao Governo do Estado do Amazonas (ainda sem decisão de mérito) ;
9.3. encaminhar ao Presidente da Comissão de Fiscalização Financeira e Controle da Câmara dos Deputados e ao Deputado Federal Sidney Leite cópia deste acórdão, juntamente com o relatório e a proposta de deliberação que o fundamentam, bem como cópia dos Acórdão 9228/2020-TCU-Primeira Câmara, de relatoria do Ministro Vital do Rêgo, e 13410/2020 - 1ª Câmara, de relatoria do Ministro-Substituto Augusto Sherman Cavalcanti, juntamente com os respectivos relatórios e votos que os fundamentaram, além do Acórdão 18310/2021-TCU-Primeira Câmara, da relatoria do Ministro-Substituto Weder de Oliveira, acompanhado da instrução da unidade técnica (peça 36 do TC Processo 026.094/2020-7) ;
9.4. considerar parcialmente atendida esta Solicitação, nos termos do art. 18 da Resolução/TCU 215/2008; e
9.5. retornar os autos à SecexSaúde, para que adote as medidas necessárias ao oportuno envio à Comissão de Fiscalização Financeira e Controle da Câmara dos Deputados de cópia dos acórdãos que vierem a ser prolatados nos processos TC Processo 029.278/2020-1, Processo 037.618/2021-0 e Processo 014.372/2021-5, acompanhados dos respectivos relatórios e votos, para fins de cumprimento do art. 18, parágrafo único, da Resolução TCU 215/2008.

Solicitação do Congresso Nacional em que se requer a realização de fiscalização no Governo do Estado do Amazonas, para examinar a aplicação dos recursos federais destinados à saúde, repassados entre janeiro/2019 e junho/2021.

Governo do Estado do Amazonas.

3. Solicitante: Comissão de Fiscalização Financeira e Controle da Câmara dos Deputados.

13.1. Ministros presentes: Bruno Dantas (na Presidência), Benjamin Zymler, Augusto Nardes, Aroldo Cedraz, Jorge Oliveira e Antonio Anastasia.
13.2. Ministro-Substituto convocado: Augusto Sherman Cavalcanti.
13.3. Ministros-Substitutos presentes: Marcos Bemquerer Costa (Relator) e Weder de Oliveira.

MARCOS BEMQUERER

Adoto como Relatório a instrução elaborada pela Auditora Federal de Controle Externo da Secretaria de Controle Externo da Saúde - SecexSaúde (peça 14) e que contou com a anuência do corpo diretivo daquela unidade técnica (peças 15-16) :
"INTRODUÇÃO
	Trata-se do Ofício 298/2021/CFFC-P, de 29/9/2021 (peça 1) , por meio do qual o Exmo. Sr. Deputado Federal Áureo Ribeiro, presidente da Comissão de Fiscalização Financeira e Controle da Câmara dos Deputados, encaminha a Proposta de Fiscalização e Controle 33, de junho de 2021 (peça 3 e 4) .
2.	Embora o documento encaminhado requeira ao Tribunal de Contas da União a instalação de Tomada de Contas Especial, trata-se, na verdade, de requerimento de fiscalização para examinar a aplicação dos recursos federais destinados à saúde, repassados ao Governo do Estado do Amazonas nos últimos três anos (janeiro/2019 até junho/2021) , conforme exposto no relatório da Comissão de Fiscalização Financeira e Controle da Câmara dos Deputados à peça 3, in verbis:
'Assim, apesar de a legislação não prever como desta Comissão a competência para determinar instauração de Tomada de Contas Especial, cabe a este colegiado, com fulcro no art. 100, § 1°, combinado com os arts. 24, X, 60, II e 61, todos do Regimento Interno da Câmara dos Deputados, e nos incisos IV, VI e VII do art. 71 da Constituição Federal, para que, ouvido o Plenário desta Comissão, sejam adotadas as medidas necessárias para que seja realizado ato de fiscalização e controle, com o auxílio do Tribunal de Contas da União, com vistas a examinar a aplicação dos recursos federais destinados à saúde repassados ao Governo do Estado do Amazonas nos últimos 3 anos (janeiro de 2019 até junho de 2021) .'
EXAME DE ADMISSIBILIDADE
3.	Os arts. 4º, inciso I, alínea b, da Resolução - TCU 215/2008 e 232, inciso III, do Regimento Interno do TCU conferem legitimidade ao Presidente da Comissão de Fiscalização Financeira e Controle da Câmara dos Deputados, quando por ela aprovada, para solicitar a realização de fiscalização ao Tribunal de Contas da União.
4.	Assim, legítima a autoridade solicitante, cabe o conhecimento do expediente como Solicitação do Congresso Nacional (SCN) .
EXAME TÉCNICO
5.	A Comissão de Fiscalização Financeira e Controle da Câmara dos Deputados solicita a esta Corte de Contas a realização de fiscalização com o objetivo de examinar a aplicação dos recursos federais destinados à saúde, repassados ao Governo do Estado do Amazonas no período de janeiro de 2019 a junho de 2021 (peça 3, p. 4) .
6.	Tal demanda decorre da Proposta de Fiscalização e Controle 33/2021, de autoria do Deputado Federal Sidney Leite, que informa a existência de denúncias de corrupção e investigações da Polícia Federal que resultaram em prisão do Secretário de Saúde do Governo Estadual e de funcionários da Secretaria da Saúde do Estado, para justificar a presente solicitação (peça 4) . 
7.	De acordo com pesquisa realizada no site do Fundo Nacional de Saúde (FNS) , foi repassado pelo governo federal, via SUS, nos anos de 2019 a 2021, ao Fundo Estadual de Saúde do Amazonas (FES) , para aplicação na rede local de saúde, o valor total de R$ 1.788.082.313,41 conforme detalhado na tabela abaixo:
Tabela 1. Repasses do FNS ao FES do Amazonas.
	Ano
	Bloco
	Valor Bruto (R$) 
	Subtotal (R$) 

	2019
	Custeio
	471.979.278,85
	      473.542.158,85

		Investimento
	1.562.880,00
	
	2020
	Custeio
	703.807.400,66
	724.843.363,66

		Investimento
	21.035.963,00
	
	2021
	Custeio
	582.447.381,90
	589.696.790,90

		Investimento
	7.249.409,00
	
			Total
	1.788.082.313,41

Fonte: FNS (portalfns.saude.gov.br/consultas) , acesso em 1ª/12/2021 (dados até novembro/2021) .
8.	Sobre a possibilidade de atendimento à solicitação na forma proposta, preliminarmente, há de se considerar a dificuldade de identificação dos recursos federais aplicados nas Ações e Serviços Públicos de Saúde (ASPS) , tendo em vista que os recursos do Fundo Nacional de Saúde, destinados a despesas com ASPS, são repassados na modalidade fundo a fundo aos Estados, ao Distrito Federal e aos Municípios, mediante a transferência para os seguintes blocos de financiamentos (art. 3º, da Portaria de Consolidação 6/GM/MS, de 28 de setembro de 2017) :
a)	Bloco de Manutenção das Ações e Serviços Públicos de Saúde (custeio) ; e 
b)	Bloco de Estruturação da Rede de Serviços Públicos de Saúde (Investimento) .
9.	Assim, os recursos que compõem cada bloco de financiamento são transferidos, fundo a fundo, de forma regular e automática, em conta corrente específica e única para cada bloco. Efetivada a transferência, conclui-se a execução da despesa no âmbito da União e a contabilização e execução orçamentária do recurso passa a ocorrer no ente subnacional. Isso dificulta a identificação da destinação final do recurso, haja vista a execução orçamentária e financeira dos entes acontecer em sistemas próprios em relação aos quais o corpo técnico desta Corte não possui acesso ou, ainda que haja a concessão de perfil de consulta, há a necessidade de aprendizado em relação à operacionalização de cada um deles.
10.	Aliado a isso, o Sistema de Informações sobre o Orçamentos Públicos em Saúde (Siops) , sistema operacionalizado pelo Ministério da Saúde (MS) , instituído para processamento e disponibilização de informações referentes às receitas totais e às despesas com saúde dos orçamentos públicos dos estados e munícipios, não apresenta informação das despesas em tempo real, tampouco detalhamento dos gastos dos entes subnacionais de forma a possibilitar a fiscalização dos recursos transferidos.
11.	Nesse sentido, no âmbito do TC Processo 014.575/2020-5, acompanhamento das ações do Ministério da Saúde (MS) para o enfrentamento da pandemia da Covid-19, foram verificadas falhas em registros de informações obrigatórias no Siops, sendo, à época, recomendado pelo TCU que o MS disponibilizasse sistema com informações detalhadas e em tempo real da execução orçamentária e financeira da despesa, item 9.3.5, do Acórdão 2817/2020-TCU-Plenário, de relatoria do Ministro Benjamim Zymler.
12.	No sexto ciclo do acompanhamento (TC 015.125/2021) , em decorrência da constatação de não cumprimento da recomendação do acórdão supracitado, o TCU expediu nova deliberação determinando que no prazo de 150 dias, o MS, em articulação com o Conselho Nacional de Secretários de Saúde, o Conselho Nacional de Secretarias Municipais de Saúde, e outros órgãos e entidades envolvidos com a temática, elaborasse plano de ação, com ações a serem tomadas, seus responsáveis e os prazos para implementação, com vistas a aprimorar a divulgação das informações orçamentárias e financeiras, em sistema próprio ou por meio de outros sistemas ou soluções tecnológicas disponíveis (Acórdão 2878/2021-TCU-Plenário, de relatoria do Ministro Vital do Rêgo, item 9.1.2) .
13.	Quanto às despesas, foi especificado que as funcionalidades do sistema devem possibilitar a identificação do bem fornecido ou do serviço prestado, da pessoa física ou jurídica beneficiária do pagamento, com a identificação do respectivo número de Cadastro de Pessoa Física ou Cadastro Nacional de Pessoa Jurídica, e, quando for o caso, do procedimento licitatório realizado. Com o aprimoramento do sistema, espera-se transparência na aplicação dos recursos transferidos pela União aos entes subnacionais para ASPS.
14.	Além disso, nem todos os entes subnacionais possuem fonte de recurso específica para os valores referentes às transferências do FNS. No caso do Estado do Amazonas, todavia, a fonte de recursos 0231 identifica os recursos federais transferidos no Bloco de Custeio das Ações e Serviços Públicos de Saúde, assim com a fonte 0232, os recursos atinentes ao Bloco de Investimento na Rede de Serviços Públicos de Saúde (peça 13, p. 89) .
15.	Em consulta ao Portal da Transparência do Estado do Amazonas, verificou-se a execução orçamentária em relação às mencionadas fontes de recursos, a qual se encontra resumida na tabela abaixo. No que se refere ao exercício de 2019, observou-se a utilização das fontes 0230 e 0430 para a identificação dos recursos atinentes ao FNS.
Tabela 2. Execução Orçamentária das fontes de recursos referentes às transferências do FNS
	Exercício
	Fonte
	Empenho (R$) 
	Liquidação (R$) 
	Pagamento (R$) 

	2019
	0230
	378.721.819,39
	331.710.762,29
	330.131.529,53

		0430
	51.653.308,77
	32.074.892,41
	31.618.708,01

	2020
	0231
	433.915.888,55
	351.303.838,00
	350.471.420,44

		0232
	574.130,63
	487.186,39
	487.186,39

	2021
	0231
	469.609.768,31 
	339.518.031,10 
	328.129.066,87 

		0232
	677.255,02 
	313.183,78 
	300.717,78 

	TOTAL
	1.335.152.170,67
	1.055.407.893,97
	1.041.138.629,02

Fonte: Portal da Transparência do Estado do Amazonas (acesso 8/12/2021) .
16.	Apesar disso, a identificação de todas as despesas realizadas com a utilização das fontes relativas aos recursos federais ocorre a partir dos empenhos, o que não se mostra de razoável operabilidade. A primeira limitação reside no acesso ao sistema de execução orçamentária e financeira do ente subnacional, consoante comentado em momento anterior. Assim, caberia diligenciar à Secretaria de Estado de Saúde e solicitar o envio de todos os empenhos emitidos no período objeto desta SCN e referentes às fontes de recursos que destacam os montantes transferidos pelo FNS.
17.	A segunda limitação para o atendimento da presente solicitação, considerando o escopo indicado nela, recai sobre o volume documental. Nesse sentido e considerando que a SCN solicita a verificação da boa e regular aplicação dos recursos públicos federais da saúde repassados para o Estado do Amazonas, caberia examinar todos os empenhos emitidos com as fontes de recursos referentes às transferências do FNS, com o intuito de identificar os contratos relativos a esses empenhos. A análise, nos moldes solicitados, incluiria o exame de regularidade da licitação/contratação direta de que cada contratação se originou, assim como da execução dos contratos.
18.	Assim, a solicitação possui um escopo demasiadamente amplo e tende a demandar um esforço acima da possibilidade operacional desta Casa.
19.	Não obstante as dificuldades apresentadas, é preciso informar que o TCU vem atuando diretamente na fiscalização dos recursos federais aplicados em ASPS no estado do Amazonas. Acerca do tema e período que abarca esta solicitação, o Tribunal possui trabalhos finalizados e em andamento cujo volume de recursos fiscalizados totaliza R$ 513.625.440,78 (Anexo I [peça 14, p. 9]) , o que corresponde a cerca de 29% dos recursos repassados pela União ao estado no período em questão e de 38% da despesa empenhada em relação às fontes de recursos referentes às receitas transferidas pelo FNS, atendendo de forma significativa o objeto desta SCN, conforme passa-se a demostrar a seguir.
20.	No âmbito do TC Processo 014.372/2021-5, o TCU realizou inspeção, em cumprimento à Solicitação do Congresso Nacional, com objetivo similar a presente demanda, ou seja, de verificar a regularidade na aplicação de recursos federais repassados ao estado do Amazonas e ao munícipio de Manaus para aplicação em ASPS, no montante de R$ 314,6 milhões visando ao combate da pandemia de Covid-19, sendo destinado ao estado do Amazonas o valor de R$ 238.347.987,46 (TC Processo 014.372/2021-5) .
21.	Para o objetivo proposto, a equipe de fiscalização, buscou evidências acerca das contratações realizadas pela Secretaria de Saúde do Estado do Amazonas (Susam) , estabelecendo para tanto quadro questões de auditoria: i) todos os itens contratados são necessários ao combate da pandemia?; ii) o objeto foi adquirido por preço de mercado?; iii) houve restrição à competitividade do certame?; e iv) o objeto contratado foi efetivamente executado consoante os ditames legais?
22.	Em relatório preliminar, a partir das evidências colhidas, a equipe registrou achados sobre a atuação da Susam, as quais poderão sofrer ajustes em razão das informações que ainda serão trazidas aos autos após manifestação dos gestores. Nesse sentido, houve a indicação dos seguintes achados preliminares:
a)	não há evidências suficientes de que todos os serviços e materiais contratados destinaram-se ao combate da pandemia, destacando-se as seguintes possíveis irregularidades: 
i)	locação de complexo hospitalar sem evidências de que de fato era necessário ao combate da pandemia;
ii)	ausência de elementos comprobatórios de que a contratação de agenciamento de viagens destinou-se a viagens necessárias ao combate da pandemia;
b)	não foi promovida adequada estimativa de preços para todas as contratações realizadas e há evidências de preços contratados acima do valor de mercado, observando-se os indícios irregularidades a seguir:
i)	ausência de ampla consulta de preços nos sistemas federias e de eventuais outras fontes de pesquisa para contratação de agenciamento de viagem; de locação de imóvel; de serviços de UTI móvel terrestre para transporte de pacientes com Covid-19, de serviços de UTI aéreo para transporte de pacientes com Covid-19; e de fornecimento de testes de Covid-19, o que pode ter implicado possíveis contratações com preços superiores ao praticado no mercado;
ii)	indícios de sobrepreço para as contratações de agenciamento de viagens e serviços de UTI móvel terrestre de transferência de pacientes com Covid-19;
c)	não há informações que permitam aferir a devida divulgação da contratação, haja vista a ausência de evidências da divulgação do processo de contratação de locação de imóvel; da contratação dos procedimentos médicos diversos; dos serviços de UTI móvel terrestre de transferência de pacientes com Covid-19; dos serviços de UTI móvel aéreo de transferência de pacientes com Covid-19; e do fornecimento de testes de Covid-19. A equipe de fiscalização apontou como possível causa a omissão da Susam em divulgar o objeto da contratação, o que, possivelmente, implicou na restrição à competitividade;
d)	ausência de evidências da execução integral do objeto contratado, tendo vista a ausência de documentos comprobatórios da execução física e financeira da contratação do agenciamento de viagens; dos procedimentos médicos diversos; dos serviços de UTI móvel terrestre de transferência de pacientes com Covid-19, o que pode significar inexecução ou execução parcial do objeto contratado.
23.	Mediante o TC Processo 021.090/2020-3, o Tribunal analisou a representação de deputado estadual do Amazonas sobre supostas irregularidades na contratação de serviço de transporte sanitário de pacientes em estado crítico, suspeitos ou confirmados com o vírus Covid-19, para unidades hospitalares de referência em Manaus-AM, no valor de R$ 1.062.118,24 mensal, perfazendo o total de R$ 6.372.709,44 para os 180 dias de execução do contrato.
24.	Após análise documental e diligências, a Unidade Técnica registrou que as informações prestadas não permitem concluir se o modelo de alocação das ambulâncias e o quantitativo locado estão sendo os mais adequados. Não há como verificar se há ou não a subutilização dos veículos e profissionais, posto que não foi apresentado estudo que compreendesse a análise histórica dos dados e informações sobre os serviços e que indicasse ser essa a melhor alternativa disponível.
25.	Assim, esta Corte de Contas, com vistas à prevenção de outras ocorrências semelhantes, cientificou à Susam de que os Estudos Técnicos Preliminares e o Projeto Básico referentes à contratação não apresentaram elementos para fundamentar a definição do quantitativo de ambulâncias necessário, o que estava em desacordo com o entendimento deste Tribunal expresso no item 9.1.2 do Acórdão 1335/2020-TCU-Plenário, da relatoria do Ministro Benjamin Zymler, o qual estabeleceu que os processos de contratação relacionados ao enfrentamento da crise do novo coronavírus devem ser instruídos 'com a devida motivação dos atos por meio da inclusão nos autos, no mínimo, de justificativas específicas da necessidade da contratação, da quantidade dos bens ou serviços a serem contratados com as respectivas memórias de cálculo e com a destinação do objeto contratado' (subitem b.1, do Acórdão 9228/2020-TCU-Primeira Câmara, de relatoria do Ministro Vital do Rêgo) .
26.	Sobre objeto similar, mediante processo TC Processo 021.089/2020-5, o Tribunal cuidou de representação do Deputado Estadual Dermilson Carvalho das Chagas, acerca de possíveis irregularidade na contratação de transporte para pacientes em estado crítico, suspeitos ou confirmados com o vírus Covid-19, provenientes dos 61 municípios do interior do Estado do Amazonas, entre portos e aeroportos até as unidades hospitalares de referência na capital (Manaus/AM) , valor global de R$ 1.806.900,00. Nesse caso, constatou-se a subutilização de ambulâncias contratadas.
27.	Por conseguinte, o TCU determinou à Susam que, na hipótese de prosseguir mantendo em vigor o contrato existente ou se vier a firmar outro ajuste com objeto idêntico ou similar, proceda ao cálculo da quantidade de ambulâncias efetivamente necessárias ao cumprimento do objeto em questão, com base em critérios técnicos e objetivos, calcados no nível de atendimentos real e na expectativa para os próximos meses, e, a partir desse cálculo, promova a imediata supressão dos serviços que porventura se mostrem excessivos, inclusive, se necessária, a redução superior a 25% do objeto, mediante tratativas com o contratado que busquem a efetiva defesa do interesse público (subitem 9.2, do Acórdão 13410/2020-TCU-Primeira Câmara, da relatoria do Ministro - Substituto Augusto o Sherman Cavalcanti) .
28.	Outrossim, no mesmo acórdão, foi determinado à Secretaria de Controle Externo de Aquisições Logísticas do TCU (Selog) que monitorasse à determinação constante do subitem 9.2. 
29.	Somando-se a esses processos já concluídos, o TCU analisa atualmente outras representações acerca de indícios de má utilização ou desvios de recursos federais destinados à ASPS do estado do Amazonas, ainda pendentes de decisão da Casa. 
30.	O TC Processo 026.094/2020-7 cuida de representação, com pedido de medida cautelar, encaminhada pela empresa J. A. Souto Loureiro S/A, nome fantasia Laboratório Reunido, a respeito de possíveis irregularidades na Convocação Pública realizada pela Secretaria de Saúde do Estado do Amazonas, empreendida com o propósito de credenciar empresas privadas para a prestação de serviços laboratoriais de forma complementar ao Sistema Único de Saúde (SUS) (valor anual a ser pago aos laboratórios R$ 14.860.358,88) .
31.	Entre outras alegações, a representante assevera que não teria havido publicidade dos critérios utilizados pela Secretaria para fazer a distribuição das quotas de exames e respectivo teto financeiro entre os laboratórios interessados. 
32.	O TC Processo 039.776/2021-2 cuida de representação do Ministério Público de Contas junto ao TCU acerca de suposta fraude na aquisição de 28 respiradores realizada pela Secretaria de Saúde do Estado do Amazonas para o hospital de campanha no estado, no valor de R$ 2.976.000,00. A contratação tinha a finalidade de atender pacientes de Covid-19. Alega o representante não ter sido possível confirmar a origem federal dos recursos utilizados para a aquisição dos 28 respiradores pelo Governo do Estado do Amazonas.
33.	Nesse sentido, o pedido ao Tribunal abarca a adoção das medidas necessárias a avaliar a origem dos recursos da aquisição de 28 respiradores para o hospital de campanha no Estado do Amazonas para atender pacientes de Covid; e, caso os recursos sejam federais, adoção de medidas necessárias a avaliar a legalidade da aquisição a fim de apurar as responsabilidades civil e administrativas dos agentes responsáveis.  
34.	Outro processo, TC Processo 029.278/2020-1, trata de representação impetrada pela Secretaria de Controle Externo da Saúde do TCU (SecexSaúde) para verificação de possíveis irregularidade na contratação da Organização Social de Saúde (OSS) Instituto Nacional de Desenvolvimento Social e Humano (INDSH) , pelo Governo do Estado do Amazonas, mediante a Susam, no valor anual de R$183.185.400,00, via celebração de contrato de gestão. O objetivo da contratação reside no gerenciamento, operacionalização e execução das ações e serviços de saúde do Complexo Hospitalar Zona Norte (CHZN) , compreendendo o Hospital e Pronto Socorro da Zona Norte, Delphina Rinaldi Abdel Aziz, e a UPA Campos Salles, localizados em Manaus/AM.
35.	As principais possíveis irregularidades a serem verificadas na representação em questão são: ausência de estudo que comprovasse que a transferência do gerenciamento das unidades de saúde seria melhor que a realização direta da gestão; instituição vencedora com proposta financeiramente mais onerosa para o erário e indícios de direcionamento no chamamento público; acréscimo súbito e expressivo de valor ao contrato de gestão; falta de avaliação das metas pactuadas; e ausência de participação do conselho estadual de saúde no processo de transferência da gestão e na fiscalização da prestação de contas da OSS.
36.	Há ainda representações impetradas pelo Ministério Público junto ao Tribunal de Contas do Estado do Amazonas (TCE/AM) . Assim, o TC Processo 039.007/2021-9 cuida de possível fraude ao regime constitucional licitatório em compras realizadas pelo Serviço de Pronto Atendimento do Hospital Dr. Aristóteles Platão Bezerra de Araújo, no valor de R$ 46.680,00, enquanto o TC Processo 037.618/2021-0 trata de possíveis falhas no tombamento e na destinação final de 67 unidades de concentradores de oxigênio, avaliados em R$ 66.029.405,00 e doados pela empresa Brasil Norte ao Governo do Estado do Amazonas. 
CONCLUSÃO 
37.	A presente Solicitação do Congresso Nacional, requerendo auditar a aplicação dos recursos federais destinados à saúde repassados ao Governo do Estado do Amazonas nos últimos três anos (janeiro/2019 até junho/2021) , deve ser conhecida, uma vez que se encontram atendidos os requisitos previstos no art. 38, inciso I da Lei 8.443/1992 c/c o art. 232, inciso III, do Regimento Interno do TCU e com o art. 4º, inciso I, alínea b, da Resolução-TCU 215/2008.
38.	Todavia, com fundamento no exposto nesta instrução, observa-se que, nos moldes indicados no requerimento, o escopo da fiscalização se mostraria muito amplo. 
39.	Apesar disso, pode-se responder à presente SCN com fundamento em diversos trabalhos realizados ou em andamento no âmbito desta Corte de Contas e que possuem pertinência com o objeto desta solicitação. Assim, no período de 2019 a 2021, realizaram-se fiscalizações e instruções de processos cujo valor de recursos fiscalizados totalizou R$ 513.625.440,78, que corresponde a cerca de 29% dos recursos federais repassados ao estado do Amazonas para ASPS no mesmo período e de 38% da despesa empenhada em relação às fontes de recursos referentes às receitas transferidas pelo FNS à mencionada unidade federativa.
40.	Cabe destacar o TC Processo 014.372/2021-5, o qual também se trata de SCN e cujo objeto se encontra contido na presente demanda. A fiscalização referente ao processo está em fase de relatório preliminar, para comentários dos gestores. Tão logo seja finalizada, os resultados serão enviados para conhecimento dessa Comissão de Fiscalização Financeira e Controle da Câmara dos Deputados. 
41.	Diante do apresentado, caberá propor atender a presente demanda mediante o encaminhamento dos acórdãos decisórios proferidos nos supracitados processos, acompanhados dos relatórios e votos que os fundamentaram. 
42.	Quanto aos processos ainda em fase de instrução, tão logo sejam finalizados, devem os seus resultados também serem enviados à Comissão de Fiscalização Financeira e Controle da Câmara dos Deputados para fins de complemento do atendimento da sua Proposta de Fiscalização e Controle 33 de 2021, ora tratada. Por isso, deve ser determinada a juntada da deliberação a ser proferida na presente solicitação em cada um dos processos acima relacionados.
PROPOSTA DE ENCAMINHAMENTO
43.	Ante o exposto, submete-se à consideração superior a presente Solicitação do Congresso Nacional, encaminhada, via Ofício nº 298/2021/CFFC-P, de 29/9/2021 pelo Exmo. Sr. Deputado Federal Áureo Ribeiro, presidente da Comissão de Fiscalização Financeira e Controle da Câmara dos Deputados, formulada em razão da Proposta de Fiscalização e Controle 33 de 2021, propondo:
a) conhecer da solicitação, com fundamento no art. 38, inciso I da Lei 8.443/1992, no art. 232, inciso III, do Regimento Interno do TCU e no art. 4º, inciso I, alínea b, da Resolução-TCU 215/2008;
b) encaminhar ao Deputado Federal Áureo Ribeiro, presidente da Comissão de Fiscalização Financeira e Controle da Câmara dos Deputados:
b.1) cópia do acórdão que vier a ser prolatado, acompanhado do respectivo relatório e voto;
b.2) cópias dos seguintes acórdãos, acompanhados dos respectivos relatórios e votos: Acórdão 9228/2020-TCU-Primeira Câmara, de relatoria do Ministro Vital do Rêgo e Acórdão 13410/2020-TCU-Primeira Câmara, da relatoria do Ministro - Substituto Augusto o Sherman Cavalcanti;
c) juntar cópia da deliberação que vier a ser proferida nestes autos aos processos TC Processo 014.372/2021-5; TC Processo 026.094/2020-7; TC Processo 039.776/2021-2; TC Processo 029.278/2020-1; TC Processo 039.007/2021-9; TC Processo 037.618/2021-0, de forma que, após o julgamento de mérito, haja o envio dos acórdãos, acompanhados dos respectivos relatórios e votos, ao Deputado Federal Áureo Ribeiro, Presidente da Comissão de Fiscalização Financeira e Controle da Câmara dos Deputados;
d) considerar, com fundamento no art. 18, da Resolução-TCU 215/2008, a presente solicitação parcialmente atendida."
É o Relatório.

não há.

Não atuou.

SOLICITAÇÃO DO CONGRESSO NACIONAL PARA FISCALIZAÇÃO DOS RECURSOS FEDERAIS DESTINADOS À SAÚDE, QUE FORAM REPASSADOS AO GOVERNO DO ESTADO DO AMAZONAS, NO PERÍODO DE JANEIRO/2019 A JUNHO/2021. ATENDIMENTO PARCIAL. ENCAMINHAMENTO DE INFORMAÇÕES E CÓPIA DE DELIBERAÇÕES JÁ PROFERIDAS AO REQUERENTE. RETORNO DOS AUTOS À UNIDADE TÉCNICA COMPETENTE, PARA QUE ENVIE AO REQUERENTE CÓPIA DOS ACÓRDÃOS QUE VIEREM A SER PROFERIDOS NOS PROCESSOS PENDENTES DE APRECIAÇÃO.

SOLICITAÇÃO DO CONGRESSO NACIONAL (SCN)

Secretaria de Controle Externo da Saúde - SecexSaúde.

Trata-se da Proposta de Fiscalização e Controle 33/2021, de autoria do Deputado Federal Sidney Leite, encaminhada pelo Presidente da Comissão de Fiscalização Financeira e Controle da Câmara dos Deputados, Deputado Federal Áureo Ribeiro, por meio do Ofício 298/2021/CFFC-P, mediante a qual se requer que este Tribunal realize fiscalização para apurar irregularidades na aplicação de recursos federais destinados à saúde, os quais foram repassados ao Governo do Estado do Amazonas no período de janeiro/2019 até junho/2021 (peça 1) . 
2.	A demanda é fundamentada em denúncias de corrupção e em investigações realizadas pela Polícia Federal que resultaram na prisão tanto do Secretário de Saúde do Governo do Estado do Amazonas quanto de funcionários daquela secretaria estadual.
3. 	Preliminarmente, destaco que a presente Solicitação merece ser conhecida nos termos do art. 38, inciso I, da Lei 8.443/1992, c/c o art. 232, inciso III, do Regimento Interno do TCU e o art. 4º, inciso I, alínea b, da Resolução/TCU 215/2008.
4. 	De acordo com o levantamento realizado pela Secretaria de Controle Externo da Saúde - SecexSaúde, foram efetuadas transferências ao Fundo Estadual de Saúde do Amazonas - FES, via Sistema Único de Saúde - SUS, no valor total de R$ 1.788.082.313,41. Tal montante, destinado às ações e serviços públicos de saúde, foi repassado na modalidade fundo a fundo e distribuído, em consonância com o art. 3º da Portaria de Consolidação 6/GM/MS, de 28 de setembro de 2017, para os blocos de Manutenção das Ações e Serviços Públicos de Saúde (custeio) e de Estruturação da Rede de Serviços Públicos de Saúde (investimento) , conforme detalhado na tabela abaixo:
	Ano
	Bloco
	Valor Bruto (R$) 
	Subtotal (R$) 

	2019
	Custeio
	471.979.278,85
	      473.542.158,85

		Investimento
	1.562.880,00
	
	2020
	Custeio
	703.807.400,66
	724.843.363,66

		Investimento
	21.035.963,00
	
	2021
	Custeio
	582.447.381,90
	589.696.790,90

		Investimento
	7.249.409,00
	
Fonte: FNS (portalfns.saude.gov.br/consultas) , acesso em 1ª/12/2021 (dados até novembro/2021
5.	No entanto, dado que esses recursos são repassados para a conta corrente específica e única de cada bloco, tanto a contabilização quanto a execução orçamentária dos recursos passam a ocorrer em sistemas próprios do ente subnacional, dificultando o conhecimento dessas informações pelo corpo técnico deste Tribunal.
6.	Apesar de que, para o processamento e a disponibilização de informações referentes às receitas totais e às despesas com saúde dos orçamentos públicos dos estados e munícipios, foi instituído o Sistema de Informações sobre o Orçamentos Públicos em Saúde - Siops, operacionalizado pelo Ministério da Saúde, tal sistema não informa os dados das despesas em tempo real nem o detalhamento dos gastos dos entes subnacionais.
7.	Falhas operacionais do Siops foram objeto de deliberação do TCU em duas oportunidades, quando do acompanhamento das ações do Ministério da Saúde para o enfrentamento da pandemia da Covid-19. Por meio do Acórdão 2817/2020-TCU-Plenário, de relatoria do Ministro Benjamim Zymler, foi recomentado ao referido órgão que disponibilizasse informações detalhadas e em tempo real da execução orçamentária e financeira da despesa, e, posteriormente, mediante o Acórdão 2878/2021-TCU-Plenário, de relatoria do Ministro Vital do Rêgo, no sexto ciclo do acompanhamento, foi fixado o prazo de 150 dias para que o Ministério da Saúde, em articulação com o Conselho Nacional de Secretários de Saúde, o Conselho Nacional de Secretarias Municipais de Saúde, e outros órgãos e entidades envolvidos com a temática, elaborasse plano de ação com vistas a aprimorar a divulgação das informações orçamentárias e financeiras.
8.	No caso do Estado do Amazonas, a SecexSaúde conseguiu identificar os recursos federais transferidos no Bloco de Custeio das Ações e Serviços Públicos de Saúde (fonte 0231, sendo 230 no exercício de 2019) e os recursos atinentes ao Bloco de Investimento na Rede de Serviços Públicos de Saúde (fonte 0232, sendo 430 no exercício de 2019) , conforme discriminado a seguir:
	Tabela 2. Execução Orçamentária das fontes de recursos referentes às transferências do FNS
	Exercício
	Fonte
	Empenho (R$) 
	Liquidação (R$) 
	Pagamento (R$) 

	2019
	0230
	378.721.819,39
	331.710.762,29
	330.131.529,53

		0430
	51.653.308,77
	32.074.892,41
	31.618.708,01

	2020
	0231
	433.915.888,55
	351.303.838,00
	350.471.420,44

		0232
	574.130,63
	487.186,39
	487.186,39

	2021
	0231
	469.609.768,31 
	339.518.031,10 
	328.129.066,87 

		0232
	677.255,02 
	313.183,78 
	300.717,78 

	TOTAL
	1.335.152.170,67
	1.055.407.893,97
	1.041.138.629,02

	Fonte: Portal da Transparência do Estado do Amazonas (acesso 8/12/2021) .
9.	A despeito dessas informações, ainda não é possível fazer um rastreamento completo do destino dos recursos, por meio dos sistemas disponíveis, sendo necessário diligenciar à Secretaria de Estado de Saúde/AM para a obtenção de todos os empenhos emitidos no período em questão.
10.	Ademais, para o exame da aplicação de todos os recursos federais destinados à saúde, seria necessário identificar, em cada empenho, os contratos a eles relativos, para, posteriormente, analisar a regularidade da licitação/contratação direta a que o ajuste se originou e avaliar a execução de cada contrato.
11.	Para o atendimento desta demanda, é possível informar que o TCU vem atuando diretamente na fiscalização dos recursos federais aplicados em Ações e Serviços Públicos de Saúde - ASPS no Estado do Amazonas, possuindo trabalhos finalizados e em andamento cujo volume de recursos fiscalizados representa 28,5% dos recursos repassados pela União àquele estado no período em questão e de 38% da despesa empenhada em relação às fontes de recursos referentes às receitas transferidas pelo FNS, conforme detalhado abaixo:
	Tabela 3 - Volume de recursos fiscalizados
	Processo (TC) 
	VRF (R$) 

	Processo 014.372/2021-5
	238.347.987,46

	Processo 021.090/2020-3
	6.372.709,44

	Processo 021.089/2020-5
	1.806.900,00

	Processo 026.094/2020-7
	14.860.358,88

	Processo 029.278/2020-1
	183.185.400,00

	Processo 037.618/2021-0
	66.029.405,00

	                         Total
	510.602.760,78

Fonte: Anexo I da instrução da SecexSaúde à peça 4, com ajuste em razão do julgamento do TC Processo 039.007/2021-9.
12.	O TC Processo 014.372/2021-5 (relator Ministro Vital do Rêgo) se refere à Solicitação do Congresso Nacional para realização de auditoria dos dados fiscais relativos aos recursos da União transferidos aos 26 estados, ao Distrito Federal, às capitais e aos municípios com mais de quinhentos mil habitantes para o combate à pandemia da Covid-19, tendo a SecexSaúde promovido avaliação das contratações realizadas com recursos federais pelo Estado do Amazonas e por sua capital, Manaus, em razão da gravidade das ocorrências ali observadas ao longo da pandemia.
13.	No âmbito daqueles autos, após realização de inspeção no Estado do Amazonas, foram identificados os achados a seguir resumidos, os quais foram enviados, mediante cópia do relatório preliminar de auditoria que integra a peça 140 do referido processo, aos gestores da Secretaria Estadual de Saúde do Amazonas e da Secretaria Municipal de Saúde de Manaus, para fins de apresentação de manifestação (Acórdão 2168/2021-TCU-Plenário, relator Ministro Vital do Rêgo) :
a)	não há evidências suficientes de que todos os serviços e materiais contratados se destinaram ao combate da pandemia; 
b)	não foi promovida adequada estimativa de preços para todas as contratações realizadas e há evidências de preços contratados acima do valor de mercado;
c)	não há informações que permitam aferir a devida divulgação de contratações; e
d)	ausência de evidências da execução integral de objetos contratados.
14.	Os resultados finais deste trabalho serão enviados para a Comissão de Fiscalização Financeira e Controle da Câmara dos Deputados, mediante o acórdão que vier a ser proferido naqueles autos.
15.	Já o TC Processo 021.090/2020-3, também de relatoria do Ministro Vital do Rêgo, tratou de representação de deputado estadual do Amazonas sobre supostas irregularidades na contratação de serviço de transporte sanitário de pacientes em estado crítico, suspeitos ou confirmados com o vírus Covid-19, para unidades hospitalares de referência em Manaus/AM, no valor de R$ 1.062.118,24 mensal, perfazendo o total de R$ 6.372.709,44 para os 180 dias de execução do contrato.
16.	Da avaliação da dispensa de licitação RDL 34/2020, que originou o Contrato 16/2020, não foi possível identificar elementos que fundamentassem a definição do quantitativo de ambulâncias necessário, portanto, não é possível aferir a adequabilidade da alocação dessas ambulâncias, ou seja, não há como se verificar se há ou não a subutilização de veículos e de profissionais. Foi dada ciência dessa irregularidade à Secretaria de Saúde do Estado do Amazonas - Susam, com vistas à prevenção de outras ocorrências semelhantes (Acórdão 9228/2020-TCU-Primeira Câmara, relator Ministro Vital do Rêgo) .
17.	Em outra representação também de deputado estadual do Amazonas, TC Processo 021.089/2020-5, foi constatada a subutilização de ambulâncias contratadas, havendo este Tribunal promovido determinação à Susam, em síntese, para que seja promovido o cálculo da quantidade de ambulâncias efetivamente necessárias ao cumprimento do objeto em questão, com base em critérios técnicos e objetivos, e, dependendo do resultado desse cálculo, suprimidos os serviços que porventura se mostrem excessivos (Acórdão 13410/2020-TCU-Primeira Câmara, da relatoria do Ministro-Substituto Augusto Sherman Cavalcanti) . 
18.	No âmbito do TC Processo 026.094/2020-7, a representante, empresa J. A. Souto Loureiro S/A, nome fantasia Laboratório Reunido, asseverou que não teria havido publicidade dos critérios utilizados pela Susam, na Convocação Pública realizada com o propósito de credenciar empresas privadas para a prestação de serviços laboratoriais de forma complementar ao SUS.
19.	Por meio do Acórdão 18310/2021-TCU-Primeira Câmara, da relatoria do Ministro-Substituto Weder de Oliveira, foi dada ciência à referida entidade acerca da ausência de isonomia e proporcionalidade na distribuição do objeto da convocação pública 1/2019, bem como informado que a prorrogação ou aditamento dos contratos efetuados com fundamento na referida convocação pública poderá ensejar sanções aos agentes públicos responsáveis pela perpetuação das irregularidades constatadas naquela representação.
20.	O Ministério Público junto ao Tribunal de Contas do Estado do Amazonas impetrou representação junto a este Tribunal, TC Processo 037.618/2021-0 (relator Ministro Vital do Rêgo) , sobre possíveis falhas no tombamento e na destinação final de 67 unidades de concentradores de oxigênio, avaliados em R$ 66.029.405,00 e doados pela empresa Brasil Norte ao Governo do Estado do Amazonas. Ainda não há deliberação de mérito nesses autos.
21.	Insta mencionar que o TCE/AM também representou junto a este Tribunal, TC Processo 039.007/2021-9, sobre possível fraude ao regime constitucional licitatório em compras realizadas pelo Serviço de Pronto Atendimento do Hospital Dr. Aristóteles Platão Bezerra de Araújo, no valor de R$ 46.680,00, conforme relatado na instrução precedente pela unidade especializada.
22.	Não obstante, diante do baixo risco, da baixa relevância e da baixa materialidade do referido objeto, este Tribunal, mediante o Acórdão de Relação 531/2022 - 2ª Câmara, de relatoria do Ministro Augusto Nardes, considerou prejudicada a continuidade do exame, todavia comunicou os fatos ao Serviço de Pronto Atendimento e ao Hospital Dr. Aristóteles Platão Bezerra de Araújo, do Estado do Amazonas, para adoção das providências internas de sua alçada e armazenamento em base de dados acessível ao Tribunal, com cópia para a Controladoria-Geral do Estado do Amazonas.
23.	Outra representação mencionada pela SecexSaúde na instrução precedente foi impetrada pelo Ministério Público de Contas junto ao TCU, para a apuração de suposta fraude na aquisição de 28 respiradores realizada pela Susam para o hospital de campanha no estado (TC Processo 039.776/2021-2) . Contudo, a documentação apresentada não foi conhecida como representação, por incompetência deste Tribunal para tratar da matéria, visto que não foi detectada a presença de recursos federais.
24.	Por fim, insta ressaltar que ainda está em andamento no TCU processo de representação da SecexSaúde para verificação de possíveis irregularidades ocorridas  na contratação do Instituto Nacional de Desenvolvimento Social e Humano (INDSH) , pelo Governo do Estado do Amazonas, mediante a Susam, no valor anual de R$ 183.185.400,00, via celebração de contrato de gestão, para o gerenciamento, operacionalização e execução das ações e serviços de saúde do Complexo Hospitalar Zona Norte (TC Processo 029.278/2020-1, de relatoria do Ministro Bruno Dantas) .
25.	Os principais indícios de irregularidade em exame no aludido processo são: (i) ausência de estudo que comprovasse que a transferência do gerenciamento das unidades de saúde seria melhor que a realização direta da gestão; (ii) instituição vencedora com proposta financeiramente mais onerosa para o erário, com indícios de direcionamento no chamamento público; (iii) acréscimo súbito e expressivo de valor ao contrato de gestão; (iv) falta de avaliação das metas pactuadas; e (v) ausência de participação do conselho estadual de saúde no processo de transferência da gestão e na fiscalização da prestação de contas da OSS.
26.	Nesse contexto e diante do amplo escopo do requerimento, mas considerando que os diversos trabalhos acima especificados, realizados ou em andamento no âmbito desta Corte de Contas, possuem pertinência com o objeto desta solicitação e representam significativo montante de recursos fiscalizados dentro do período de 2019 a 2021, penso que a presente demanda pode ser atendida mediante o encaminhamento dos acórdãos decisórios proferidos nos supracitados processos, acompanhados dos relatórios e votos que os fundamentaram. 
27.	De tal modo, entendo que devem ser encaminhadas à Comissão de Fiscalização Financeira e Controle da Câmara dos Deputados cópias dos Acórdão 9228/2020-TCU-Primeira Câmara, de relatoria do Ministro Vital do Rêgo e 13410/2020 - 1ª Câmara, de relatoria do Ministro-Substituto Augusto Sherman Cavalcanti, juntamente com os respectivos relatórios e votos, bem como do Acórdão 18310/2021-TCU-Primeira Câmara, de relatoria do Ministro-Substituto Weder de Oliveira, acompanhado da instrução da unidade técnica à peça 36 do TC Processo 026.094/2020-7.
28.	Adicionalmente, cabe informar à autoridade solicitante que serão enviadas cópias das decisões que forem prolatadas nos TCs Processo 029.278/2020-1 e Processo 037.618/2021-0, assim que este Tribunal se pronunciar quanto ao mérito das questões lá apuradas, igualmente em relação ao TC Processo 014.372/2021-5, que trata de Solicitação do Congresso Nacional, autuada em razão do Requerimento 353/2021, encaminhado pelo Presidente da CPI da Pandemia, Senador Omar Aziz, cujo objeto é abrangido pelo escopo desta auditoria.
29.	Dessa forma, cabe considerar a presente Solicitação do Congresso Nacional parcialmente atendida, sem prejuízo de determinar à SecexSaúde que envie cópia dos acórdãos que vierem a ser proferidos nos processos TC Processo 029.278/2020-1, Processo 037.618/2021-0 e Processo 014.372/2021-5.
	Ante o exposto, manifesto-me por que o seja adotado o Acórdão que ora submeto a este Colegiado.
	
TCU, Sala das Sessões, em 6 de abril de 2021.
MARCOS BEMQUERER COSTA
Relator